臺灣板橋地方法院刑事判決　　　　　　 95年度訴緝字第242號
公　訴　人　臺灣板橋地方法院檢察署檢察官
被　　　告　甲○○
　　　　　　　　　　（現於臺灣臺北監獄臺北分監另案執行）
選任辯護人　葉宏基律師
上列被告因竊盜案件，經檢察官提起公訴（九十四年度偵字第一
一八七四號），本院判決如下：
    主  文
甲○○無罪。
    理  由
一、無罪部分：
  (一)公訴意旨略以被告甲○○基於意圖為自己不法所有之概括犯
    意，於附表貳編號一至六所示之時、地點，連續竊取如該附
    表所示之財物得逞，嗣於九十四年七月七日二十二時三十分
    許，在臺北縣板橋市○○路○段二五○巷口為警查獲丁○○
    （丁○○所涉強盜、竊盜與贓物等案件，業經本院先行審結
    ）後，至丁○○位於臺北縣板橋市○○路五十五號三樓之二
    住處起贓，而於臺北縣板橋市○○路○段二五○巷口查獲甲
    ○○，其身上扣得其竊得之手機序號0000000000
    0000000、000000000000000、00
    0000000000000、000000000000
    000及0000000000000號之行動電話機五具
    ，始悉上情等，因認被告涉犯刑法第三百二十條第一項之竊
    盜罪嫌。
  (二)按犯罪事實應依證據認定之，無證據不得認定犯罪事實；而
    被告之自白，非出於強暴、脅迫、利誘、詐欺、疲勞訊問、
    違法羈押或其他不正之方法，且與事實相符者，得為證據，
    且被告或共犯之自白，不得作為有罪判決之唯一證據，仍應
    調查其他必要之證據，以察其是否與事實相符，刑事訴訟法
    第一百五十六條第一項、第二項、第一百五十四條第二項亦
    分別規定甚明。又認定犯罪事實所憑之證據，雖不以直接證
    據為限，間接證據亦包括在內，然而無論直接或間接證據，
    其為訴訟上之證明，須於通常一般之人均不致有所懷疑，而
    得確信其為真實之程度者，始得據為有罪之認定，倘其證明
    尚未達到此一程度，而有合理之懷疑存在時，事實審法院在
    心證上無從為有罪之確信，自應為無罪之判決，最高法院七
    十六年度臺上字第四九八六號判例意旨闡示甚明。
  (三)公訴人認被告甲○○涉犯竊盜罪嫌，無非係以被告於警詢與
    偵查中之自白、被害人陳莉慧、呂怡萱、郭姿蘭、廖怡伸、
    趙秋茹、陳嘉珮於警詢中之供述與扣案五具行動電話機等，
    為其論據。
  (四)訊之被告甲○○固坦認為警在其身上起獲扣案之行動電話機
    ，堅詞否認有何竊盜犯行，辯以其於警詢中係因見丁○○遭
    警毆打而心生畏懼，警持一堆案卷要求伊自行勾選承認，伊
    為求能交保乃挑選其中六件供稱係自己所為，然事實上伊並
    無此等竊盜行為；而查獲當時伊與丁○○共同租用臺北縣板
    橋市○○路五十五號三樓之二之房屋，丁○○於本件遭查獲
    前約一個月，將扣案五具行動電話機持至伊位於臺北縣板橋
    市○○路○段二○二之十五號五樓住處寄放，嗣於案發當日
    伊欲向丁○○拿合租房屋之鑰匙，順便將丁○○寄放之上開
    行動電話機放在該屋內，乃自三民路住處取出攜往租處，而
    適為警查獲等語。
  (五)經查：
    1.被害人陳莉慧、呂怡萱、郭姿蘭、廖怡伸、趙秋茹、陳嘉
      珮於警詢中之供述，均僅敘及其遭竊之情節，至於行竊之
      人為何人，並未據其等指陳在卷。是以上開被害人警詢中
      之供述，至多僅能證明其等確有遭竊之事實，然尚不足以
      證明被告確為行竊其等物品之人。
    2.又警於本件查獲時，自被告身上共起獲之六具行動電話機
      ，其中序號00000000000000000號、0
      00000000000000號與000000000
      0000號之電話機係吳華珍所有而於九十四年六月三十
      日十九時許在臺北縣新店市○○街口遭竊之物，序號00
      0000000000000號之電話機係陳又祺所有而
      於九十四年七月七日二十時三十分許在臺北縣永和市○○
      路三一五號前失竊之物，序號000000000000
      000之電話機係張麗美所有而於九十四年七月七日十六
      時十五分在臺北縣土城市○○路遭竊之物，另序號000
      000000000000號之電話機伊被告所述則為其
      所有之物，此分經吳華珍、陳又祺、張麗美與被告供陳甚
      明（參臺灣板橋地方法院檢察署九十四年度偵字第一七五
      一七號偵查卷第十六頁、二十三頁、二十九頁與九十四年
      度偵字第一一八七四號偵查卷第三十九頁），並已分別由
      吳華珍、陳又祺及張麗美領回，有其等出具之贓物認領保
      管單三紙在卷可稽。是以起訴書所記載扣案五具行動電話
      機顯非如附表所示被害人陳莉慧、呂怡萱、郭姿蘭、廖怡
      伸、趙秋茹及陳嘉珮等所失竊之物品，則公訴人據此扣案
      物資為證明被告有附表所示竊盜犯罪事實之證據方法，容
      有證據方法與待證事實不相適合之顯然瑕疵，自不足以憑
      認被告確有如附表所示之竊盜犯行。
    3.又被告於警詢、偵查及本院九十四年七月八日受理檢察官
      聲請羈押案件時所為之訊問中，自白有如附表所示之竊盜
      犯行，惟被告上開自白係其遭查獲後，警取轄區內尚未破
      案之竊盜案件交被告自行指認有無其所為時，被告方抽取
      其中部分案卷而為自白之供述，此經被告與證人即承辦員
      警丙○○供陳一致在卷，而證人丙○○並明確證稱係單純
      依據被告行為模式而提示相關竊盜案件資料供被告自行指
      認，在此之前並無任何與本件附表所示六件竊案具體關連
      之事證與資訊存在等語，足證警係在並無任何與本件相關
      具體事證之情形下，任取轄區內尚未破案之竊盜案件要求
      被告自行指認有無其所為，則既無其他事證可資佐參，被
      告於此狀況下所為之自白是否確與事實相符，容非無疑。
      而卷附警對丁○○所為通訊監察譯文中，固有部分與被告
      所為通訊之內容提及可能與行竊及贓物處理之相關內容，
      惟本件經起訴之六件竊盜案件，其發生時間分別在九十四
      年六月二十一日、二十二日、二十四日、三十日及七月五
      日，而上開通訊譯文所示之內容絕大部分均係在九十四年
      六月二十日之前，此部分顯與之後始發生之如附表所示竊
      盜案件無關；而九十四年六月二十一日即如附表編號一、
      二所示竊盜案件發生之日，被告丁○○雖有兩次通訊內容
      亦提及可能與行竊及贓物處理之相關內容，惟依該等通訊
      監察譯文顯示，應係其二人討論丁○○所竊行動電話機之
      處理事宜，然並未敘及行竊之時間、地點等內容，是否係
      指本件經起訴之部分，尚難得其確認，且被告於通話中尚
      明提及其並未「拿」等語（參偵查卷第一○八頁），實難
      遽認該等對話內容確係指涉本件經起訴竊盜案件，而不足
      為被告上開自白之佐證。此外，復無其他具體事證可為稽
      考，則被告上開自白縱係出於其自由意志所為，在別無其
      他必要之證據可資考察是否與事實相符之情形下，依刑事
      訴訟法第一百五十六條第二項之規定，尚不得以被告該項
      自白作為認定其本件經起訴之竊盜犯罪之唯一證據。是公
      訴人所指被告如附表所示之竊盜犯罪，於法律上尚屬不能
      證明，自不得為認定被告有此項犯罪。
    4.至於警於查獲時在被告身上起獲之五具行動電話機，均係
      他人遭竊之物品，已如前述，且竊取時間距查獲之時相距
      極近，甚有在查獲前約二小時方為失竊之情形，則被告就
      該五具行動電話之遭竊，其犯罪嫌疑至為重大。惟公訴人
      並未就此部分起訴（起訴書所載此五具行動電話機之內容
      ，僅係單純就查獲過程之敘述與證據方法之提出，其事實
      欄並未敘及被告涉有九十四年六月三十日十九時許、同年
      七月七日二十時三十分許及同日十六時十五分，分別在臺
      北縣新店市○○街口、臺北縣永和市○○路三一五號與臺
      北縣土城市○○路竊取吳華珍、陳又祺、張麗美物品之內
      容，此部分核非經檢察官起訴之犯罪事實），本院依法尚
      不得逕為審判，而應由檢察官另為適法之處理，附此敘明
      。
  (六)綜上，本件因僅有被告自白可為經起訴之竊盜犯罪之證據方
    法，別無其他必要之證據可資考察是否與事實相符，依刑事
    訴訟法第一百五十六條第二項之規定，不得以被告該項自白
    作為認定其本件經起訴竊盜犯罪之唯一證據。是本件公訴人
    起訴所指被告之竊盜犯罪，於法律上尚屬不能證明，依法應
    為其無罪之諭知。
二、移送併案審判案件應由檢察官另行處理之部分：
  (一)臺灣板橋地方法院檢察署九十四年度偵字第一五一一二號併
    案意旨略以被告與賴帥宇（已歿）於意圖為自己不法所有之
    共同犯意聯絡，於九十四年九月五日二十時五十分許，在臺
    北縣新莊市○○路二五九號前，竊取林佳慧置於機車置物箱
    內之物品；另臺灣板橋地方法院檢察署九十四年度偵字第一
    七五一七號併案意旨亦以被告與丁○○基於意圖為自己不法
    所有之共同犯意聯絡，於九十四年六月中旬某日，在臺北縣
    板橋市○○街二七號，竊取乙○○所有之行動電話機乙具等
    情，因認被告就此亦涉犯刑法第三百二十條第一項之竊盜罪
    嫌。
  (二)惟查本件被告經起訴之竊盜部分，因犯罪不能證明而應為無
    罪之諭知，已如前述。則移送併案審理部分，即與本件經起
    訴部分無連續犯或其他裁判上一罪之關係，而非起訴效力所
    及，本院依法不得逕為審判，應移由檢察官另為適法之處理
    ，併為說明之。
三、本院依職權告發部分：證人丁○○於本院九十六年一月二十
    三日審理中，於具結後證述本件於被告甲○○身上起獲之行
    動電話，係其友人「阿中」於本件查獲日之約十餘日或數周
    前，持至其位於臺北縣板橋市○○路之租處寄放，查獲當日
    因「阿中」表示要取回，其乃通知被告自上開租處取來，而
    適為警所查獲等語（參本院九十六年一月二十三日審判筆錄
    ），然此不惟與被告前開就取得扣案行動電話機緣由之辯解
    出入甚鉅，亦與其於本院九十四年度訴字一六五九號案件九
    十五年七月七日審判期日時所稱該等扣案物係被告所有等語
    不符，其證述真實性本值高度存疑。且扣案五具行動電話中
    ，有兩具係在本件查獲之同一日始行遭竊，已詳敘如前，尤
    足證明被告於本院所為上開有利被告之證述，確與事實不符
    而屬虛偽陳述。則證人丁○○就此與案情有重要關係之事項
    ，涉有刑法第一百六十八條之偽證罪嫌，爰依刑事訴訟法第
    二百四十一條之規定，移請臺灣板橋地方法院檢察署檢察官
    偵查。
據上論斷，應依刑事訴訟法第三百零一條第一項，判決如主文。
本件經檢察官曾文鐘到庭執行職務。
中　　華　　民　　國　　96　　年　　2 　　月　 　2　　日
                  刑事第十一庭  審判長法　官  侯  志  融
                                      法  官  張  宏  節
                                      法  官  楊  博  欽
以上正本證明與原本無異
如不服本判決應於送達後十日內向本院提出上訴狀
                                      書記官　李  慈  容
中　　華　　民　　國　　96　　年　　2 　　月　 　2　　日
附表：
┌──┬────┬────┬─────┬────────┐
│編號│被害人  │時    間│地      點│竊得之物品      │
├──┼────┼────┼─────┼────────┤
│ １ │陳莉慧  │94年6月2│臺北縣板橋│皮包1只(內含行動│
│    │        │1日12時3│市○○○路│電話1支、信用卡 │
│    │        │0分許   │259號前   │及提款卡各2張、 │
│    │        │        │          │現金2千元)      │
├──┼────┼────┼─────┼────────┤
│ ２ │呂怡萱  │94年6月2│臺北縣板橋│斜背式粉紅色背包│
│    │        │1日13時 │市○○街90│ 1只 (內含身分證│
│    │        │許      │號前      │、健康保險卡、中│
│    │        │        │          │華郵政金融卡、教│
│    │        │        │          │師證影印本、汽車│
│    │        │        │          │及機車駕照各1張 │
│    │        │        │          │、行動電話1支、 │
│    │        │        │          │隨身碟1個、現金2│
│    │        │        │          │千元等物。      │
├──┼────┼────┼─────┼────────┤
│ ３ │郭姿蘭  │94年6月2│臺北縣板橋│手提包1只 (內含 │
│    │        │2日21時5│市○○○路│現金3千元、身分 │
│    │        │0分至22 │1段與南雅 │證、學生證、健康│
│    │        │時20分許│東路29巷口│保險IC卡、行動電│
│    │        │間某時  │          │話1支等物)      │
├──┼────┼────┼─────┼────────┤
│ ４ │廖怡伸  │94年6月2│臺北縣板橋│現金7千元、行動 │
│    │        │4日10時 │市○○路1 │電話2支、身分證 │
│    │        │50分至11│段137號前 │、機車駕照、行照│
│    │        │時25分許│          │ 各1張及ＭＰ３  │
│    │        │間某時  │          │ 1個            │
├──┼────┼────┼─────┼────────┤
│ ５ │趙秋茹  │94年6月3│臺北縣板橋│現金8百元、行動 │
│    │        │0日18時 │市○○街28│電話1支、身分證 │
│    │        │至18時30│號前      │、健康保險IC卡、│
│    │        │分間某時│          │信用卡、樹德科技│
│    │        │        │          │大學學生證、汽車│
│    │        │        │          │、機車行照、駕照│
│    │        │        │          │各1張、金融卡共3│
│    │        │        │          │張等物。        │
├──┼────┼────┼─────┼────────┤
│ ６ │陳嘉珮  │94年7月 │臺北縣板橋│現金1千7百元、金│
│    │        │5日19時 │市○○街32│融卡、身分證各1 │
│    │        │20分許  │號前      │張等物。        │
└──┴────┴────┴─────┴────────┘
